臺灣嘉義地方法院民事裁定  
110年度司繼字第29號
                                     110年度司繼字第32號
聲  請  人  嘉義縣財政稅務局

法定代理人  蕭俊明  


聲  請  人  台新國際商業銀行股份有限公司

法定代理人  尚瑞強  


上列聲請人聲請對被繼承人賴寶印選任遺產管理人事件，本院裁
定如下：
    主  文
選任余景登律師（地址：高雄市○○區○○○路00號41樓之1）為被繼
承人賴寶印（男，民國00年0月00日生，身分證統一編號：Z0000
00000號，民國107年8月7日死亡，生前最後住所：嘉義縣○○鄉○○
村○○路00號）之遺產管理人。
准對被繼承人賴寶印之繼承人為承認繼承之公示催告。
被繼承人賴寶印之大陸地區以外繼承人，應自前項公示催告揭示
之日起，壹年內承認繼承，上述期限屆滿，無繼承人承認繼承時
，被繼承人之遺產，於清償債權，並交付遺贈物後，如有剩餘即
歸屬國庫。
聲請程序費用新臺幣1,000元由被繼承人之遺產負擔。
    理  由
一、按先順序繼承人均拋棄其繼承權時，由次順序之繼承人繼承
    。其次順序繼承人有無不明或第四順序之繼承人均拋棄其繼
    承權者，準用關於無人承認繼承之規定；繼承開始時，繼承
    人之有無不明者，由親屬會議於一個月內選定遺產管理人，
    並將繼承開始及選定遺產管理人之事由，向法院報明；無親
    屬會議或親屬會議未於繼承開始時起一個月內選定遺產管理
    人者，利害關係人或檢察官，得聲請法院選任遺產管理人。
    民法第1176條第6項、第1177條、第1178條第2項定有明文。
    又公示催告期限屆滿，無繼承人承認繼承時，其遺產於清償
    債權，並交付遺贈物後，如有賸餘，歸屬國庫，民法第1185
    條規定甚明。
二、聲請意旨略以：聲請人台新國際商業銀行股份有限公司為被
    繼承人賴寶印之債權人，積欠債務尚未清償；聲請人嘉義縣
    財政稅務局對被繼承人亦有行使徵起應納稅捐之權利，惟被
    繼承人於民國107年8月7日死亡，繼承人均已拋棄繼承，聲
    請人就本件具利害關係，依法選任被繼承人之遺產管理人等
    語，並提出戶籍謄本、繼承系統表、債權證明文件、欠稅查
    詢情形表及財產資料影本為證。經本院審核上揭文件，足認
    聲請人之上開主張堪信為真實，且核與首揭法條規定，尚無
    不合。
三、經聲請人台新國際商業銀行股份有限公司陳報指定余景登律
    師擔任本件遺產管理人，並經其同意。因其具律師身分，受
    有法律之專業訓練，嫻熟公示催告、強制執行等相關法律程
    序，且對於遺產管理人依法應盡之管理職責，當較一般未受
    法學訓練之人更為明瞭，足堪擔任被繼承人之遺產管理人，
    故本院認選任余景登律師擔任本件遺產管理人為適當，並依
    法為承認繼承之公示催告。
四、依家事事件法第127條第4項，爰裁定如主文。
五、如對本裁定不服，應於裁定送達後10日之不變期間內，向本
    院提出抗告狀，並繳納抗告費新臺幣1,000元。
中　　華　　民　　國　　110 　年　　3 　　月　　30　　日
               家事法庭  司法事務官 黃冠嵐         
正本係照原本作成。
中　　華　　民　　國　　110 　年　　3 　　月　　30　　日
                         書　記　官　陳佳琪